臺灣臺北地方法院民事裁定
110年度聲字第528號
聲  請  人  楊琳敏  
相  對  人  丁莉莉  
上列當事人間聲請停止執行事件，本院裁定如下：
    主  文
聲請駁回。
    理  由
一、聲請意旨略以：緣聲請人為本院109年司執字25456號所有權
    妨礙除去事件(下稱系爭強制執行事件)之當事人，相對人所
    有之新北市○○區○○路0段000巷0號車庫(下稱系爭車庫)已被
    認定為違章建築物，此有新北市政府違章建築拆除大隊新北
    拆認二字第1093240961號函可證，是相對人應不具有執行名
    義所稱之所有權妨礙除去請求權，自不得據以請求拆除聲請
    人所有之駁坎。因聲請人所有之駁坎若經拆除，將受有難以
    回復之損害，爰聲請本院裁定系爭強制執行事件停止執行等
    語。
二、執行名義成立後，如有消滅或妨礙債權人請求之事由發生，
    債務人得於強制執行程序終結前，向執行法院對債權人提起
    異議之訴。如以裁判為執行名義時，其為異議原因之事實發
    生在前訴訟言詞辯論終結後者，亦得主張之。執行名義無確
    定判決同一之效力者，於執行名義成立前，如有債權不成立
    或消滅或妨礙債權人請求之事由發生，債務人亦得於強制執
    行程序終結前提起異議之訴。強制執行法第14條第1、2項固
    定有明文。惟次按依前二項規定起訴，如有多數得主張之異
    議原因事實，應一併主張之。其未一併主張者，不得再行提
    起異議之訴。強制執行法第14條第3項定有明文。
三、經查，聲請人主張系爭車庫為違章建築物，是相對人應不具
    有所有權妨礙除去之請求權等情，固可依民事訴訟法第255
    條之規定，於本院110年度簡上字第215號債務人異議之訴之
    程序中為訴之追加，然聲請人所為之訴之追加，仍須符合民
    事訴訟法起訴之必要程式，並符合強制執行法第14條有關債
    務人異議之訴之要件，其訴之追加方能謂合法。
四、然查，聲請人就系爭車庫為違章建築物，是相對人應不具有
    所有權妨礙除去之請求權等情，曾向本院提起債務人異議之
    訴，並經本院以109年度店簡字第746號債務人異議之訴事件
    受理，並由本院於109年7月29日判決聲請人敗訴。聲請人不
    服提起上訴，經本院以109年度簡上字第400號債務人異議之
    訴事件受理，然本院復於109年12月30日判決駁回聲請人之
    上訴。是以，聲請人就系爭車庫為違章建築物，是相對人應
    不具有所有權妨礙除去之請求權之主張，應已提起債務人異
    議之訴，並經本院判決駁回確定等情，堪予認定。準此，聲
    請人於110年10月26日，又以相同理由，於本院110年度簡上
    字第215號債務人異議之訴程序中為訴之追加，顯已違反強
    制執行法第14條第3項有關不得再行提起異議之訴之規定，
    亦違反民事訴訟法第400條有關確定判決既判力之規定，其
    訴之追加難謂合法，從而，聲請人據以聲請本院裁定系爭強
    制執行事件停止執行等情，即為無理由，應予駁回。
五、爰裁定如主文。　
中華民國110年10月27日
                  民事第二庭  審判長  法  官  林鈺琅
                                      法  官  林怡君
                                      法  官  陳雅瑩
以上正本係照原本作成。
本裁定不得抗告。
中華民國110年10月27日
                                      書記官　鄭以忻